LOAN DO

Bonjour ! Je m'appelle Loan, j'ai 28 ans. Ancienne étudiante de Sciences Po Lille, je suis en reconversion développement web depuis un an. Je suis à la recherche d'une alternance en tant développeuse front-end à partir de novembre pour un an.

Je maîtrise: RUBY, JAVASCRIPT, SQL, CSS & HTML5.

www.github.com/janelane666 https://loandoes.com



FORMATION

Ada Tech School / Fév 2019 - Oct 2021
Formation développement informatique full-stack
Projets faits en : CSS, HTML5, Ruby, Python,
Javascript, Processing, SQL, Django

The Hacking Project / Sept 2019 - Dec 2019
Bootcamp développement web full-stack
Projets faits en CSS, HTML5, Ruby, Ruby on Rails

Sciences Po Lille / Sept 2010 - Juin 2016

Master Communication Publique et Corporate

Mémoire : « Les sneakers, du sport à la culture »

Licence en Sciences Politiques

COMPÉTENCES

IT : Photoshop, Adobe Premiere, Notion, Git, Miro Méthodologie : Agile, TDD, Rétrospective Langues : Français, Anglais, Vietnamien

VIE ASSOCIATIVE

ScPo Lille Model United Nations : Head Delegate ScPo Lille Junior Conseil : Communication Bureau des Élèves ScPo Lille : Responsable Gala

INTÉRÊTS

Gastronomie, DJing, musiques électroniques (organisation de deux petits festivals de 200 personnes), vélo

EXPÉRIENCES

Chief Happiness Officer

KissKissBankBank - Financement participatif

Nov 2017 - Avril 2019 / Paris

- Office management
- · Communication & évènements internes
- Assistante production communication externe

Gérante :

Atelier Annam - Restaurant

Mars 2017 - Nov 2017 / Paris

Ouverture d'un restaurant avec ma famille

Project Specialist

KissKissBankBank - Financement participatif

Fév 2016 - Août 2016 / Paris

- · Conseils et accompagnement des porteurs de projet
- Support et service client
- Animation de formation sur le crowdfunding

Assistante showroom

Opening Ceremony - Showroom de prêt-à-porter

Oct 2013 - Juin 2014 / New York

- Assistante account management
- · Office management
- Organisation d'évènements (casting, défilés, etc).

Assistante marketing et de développement

Shortguide - Application web

Juil - Août 2013 / Paris

- Community Management
- Benchmark & études test utilisateur
- · Recherche de partenariats avec des bloggeurs